【裁判字號】    95,交抗,781
【裁判日期】    951012
【裁判案由】    違反道路交通管理處罰條例
【裁判全文】
臺灣高等法院交通事件裁定             95年度交抗字第781號
抗  告  人
即  異議人
即受處分人  甲○○
上列抗告人因違反道路交通管理處罰條例案件，不服臺灣板橋地
方法院，中華民國95年 8月31日所為裁定（95年度交聲字第1104
號），提起抗告，本院裁定如下：
    主  文
抗告駁回。
    理  由
一、按機器腳踏車駕駛人於行駛道路時，使用手持式行動電話進
    行撥接或通話者，處新臺幣一千元罰鍰，道路交通管理處罰
    條例第31條之1第2項定有明文。
二、原裁定略以：異議人即受處分人甲○○於民國（下同）95年
    3月31日下午15時 6分許，騎乘車號UTH-699號輕型機車，在
    台北縣板橋市○○路、漢生東路口，有使用手持式行動電話
    進行撥接之違規，經臺北縣政府警察局海山分局交通分隊員
    警當場舉發，有臺北縣政府警察局舉發違反道路交通管理事
    件通知單附卷可稽。異議人雖聲明異議稱：伊雖於95年 3月
    31日下午15時6分許騎乘車號UTH-699號輕型機車，沿台北縣
    板橋市○○路由板橋往台北方向行駛，但並未撥接行動電話
    ，警方是因為伊欲持手機拍攝警車違規停放，心生不悅，始
    舉發伊違規云云。惟證人即台北縣政府警察局海山分局警員
    張宏德於原審調查時證稱：「舉發違規當時，我是負責下午
    12時至24時的勤務，在板橋市○○路○段、漢生東路口取締
    交通違規。我當時站在中山路的位置，看到異議人的機車從
    漢生東路轉至中山路，沿板橋市○○路由板橋往台北方向行
    駛，左手持行動電話，邊騎車邊講電話，大約距離我50公尺
    左右，我沒有近視，異議人從漢生東路轉進中山路時我就注
    意到他，一般人騎車都是雙手扶著手把，異議人是單手騎車
    ，於是我就攔停異議人並開單舉發，從我看到異議人講電話
    到攔下異議人，先後時間約30秒至 1分鐘，當時異議人並沒
    有與我爭執，也沒有否認使用行動電話，而且我在紅單上也
    有填寫異議人的行動電話號碼，這個號碼也是異議人告訴我
    的，舉發完畢異議人就離去。之前我們在告發行駛中使用行
    動電話的情形時，監理站有要求我們要在舉發單上載明行動
    電話號碼，通常我們也會現場求證看是否確實號碼無誤，但
    是本案我當時沒有當場撥打，異議人或許有其他的行動電話
    門號。我在舉發通知單上記載之時間，是我依據自己的手機
    顯示時間而記載，與異議人講電話的時間誤差應有 3分鐘左
    右」等語。而經原審調閱本件舉發通知單所載「0000000000
    」號行動電話雙向通聯紀錄，上開行動電話門號於95年 3月
    31日15時03分05秒確有受話紀錄，此有中華電信股份有限公
    司台灣北區電信分公司板和營運處95年 6月29日函一件在卷
    可查，足見異議人於行駛中確有使用行動電話，異議人所辯
    並非可採。再者，異議人雖稱警員挾怨報復云云，然異議人
    倘因持行動電話欲拍攝警車違規停放之照片，自當有照片可
    資佐證，然異議人並未提出任何照片以實其說，已難認異議
    人所述可信。況且，證人張宏德於原審調查中亦一再強調未
    曾與異議人發生口角，異議人當場亦未否認其使用行動電話
    之事實，且未誣陷異議人，衡諸警員為公務人員，舉發交通
    違規，目的乃在維護所有用路人之安全，屬公權力職務之行
    使，當無用以報復民眾之必要，再者，警車在執行任務中苟
    有停放在禁止停車區域情事，亦屬是否合於道路交通安全規
    則第93條第 2項「不受標線指示限制」之問題，亦無因此遷
    怒異議人之必要。足見異議人所述殊非可信。異議人駕駛輕
    型機車於行駛道路時，使用手持式行動電話進行撥接或通話
    ，其違規事實自屬明確。原處分機關因而依道路交通管理處
    罰條例第31條之1第2項之規定，裁處異議人即受處分人罰鍰
    新台幣 1,000元，並註明上開罰鍰逾期不繳納之處分，於法
    並無不合，原審駁回異議人聲明異議，亦無違誤。
三、抗告意旨略以：原審所調通聯記錄出現95年3月31日15時3分
    5 秒之通聯記錄，但本人所調通聯記錄則無該筆紀錄，即無
    確實證據證明其確有撥打或接收行動電話乙情。另通聯時間
    與舉發單所載違規時間，誤差長達三分鐘，而本人於該三分
    鐘前在中山路台北縣政府洽公，領取營利稅退稅，實無在騎
    乘機車時撥打行動電話云云。惟查，被告所調取者乃行動電
    話之消費記錄，本件95年3月31日15時 3分5秒之通聯記錄，
    通話時間為 0，亦即撥打後無人接聽或未及接聽，即為警方
    攔停，則該等通聯記錄通話時間既為0，通話費亦為0，自不
    會在消費記錄中列出，是抗告人所辯兩者不符，容有誤會。
    又證人張宏德於原審調查時已說明伊在舉發通知單上記載之
    時間，是依據自己的手機顯示時間而記載，與抗告人講電話
    的時間誤差應有 3分鐘左右等語，此與一般社會生活經驗無
    違，且按交通警員製單舉發違反道路交通管理處罰條例所列
    之違規行為，乃公務員基於職務上權力，依法就特定之具體
    事件所為具公法上效果之單方行政行為，基於公務員為公法
    上行為具有公信力之原則，該行政處分當可被推定為真正。
    本件證人張宏德既親見抗告人騎乘機車於行駛道路時，使用
    手持式行動電話進行撥接，而開單舉發，原審經調閱該段時
    間抗告人行動電話之通聯紀錄，亦發現有相近時間撥打行動
    電話紀錄，即可推定為真正。是本件抗告人空言否認，惟未
    能提出確切事證，足以使人對於員警舉發事由產生合理之懷
    疑，難認為有理由，應予駁回。
四、據上論結，應依道路交通案件處理辦法第26條，刑事訴訟法
    第412條，裁定如主文。
中    華    民    國    95    年    10    月    12    日
                  交通法庭審判長法  官  蔡  長  溪
                                法  官  林  俊  益
                                法  官  陳  春  秋
以上正本證明與原本無異。
不得再抗告。
                                書記官  李  家  敏
中    華    民    國    95    年    10    月    13    日


司法院資訊處製作；財團法人民間司法改革基金會備份。
